【裁判字號】    98,易,2960
【裁判日期】    981230
【裁判案由】    毒品危害防制條例
【裁判全文】
臺灣板橋地方法院刑事判決              98年度易字第2960號
公  訴  人  臺灣板橋地方法院檢察署檢察官
被      告  甲○○ （原名陳文.
                    (另案羈押於臺灣臺北看守所)
上列被告因違反毒品危害防制條例案件，經檢察官提起公訴（98
年度毒偵字第8282號) ，被告於本院準備程序中就被訴事實為有
罪之陳述，經本院合議庭裁定由受命法官獨任進行簡式審判程序
，判決如下：
    主  文
甲○○施用第二級毒品，累犯，處有期徒刑肆月，如易科罰金，
以新臺幣壹仟元折算壹日。
    事  實
一、甲○○前因施用毒品案件，經依本院以94年度毒聲字第729
    號裁定送觀察、勒戒後，認為有繼續施用毒品傾向，復經本
    院以94年度毒聲字第1024號裁定令入戒治處所施以強制戒治
    ，嗣於民國95年1 月20日經停止強制戒治釋放出所，並於同
    年2 月22日由臺灣板橋地方法院檢察署檢察官以95年度戒毒
    偵字第94號為不起訴處分確定( 起訴書誤載為95年度戒毒偵
    字第84號，應予更正) ；復因施用毒品案件，經本院以96年
    度簡字第5468號判處有期徒刑3 月，於97年1 月18日執行完
    畢。詎其仍不知悔改，於前揭強制戒治執行完畢釋放後5 年
    內，復基於施用第二級毒品甲基安非他命之犯意，於98年9
    月26日晚間某時，在其臺北縣鶯歌鎮○○街6 號住處，以玻
    璃球燒烤之方式施用甲基安非他命一次( 起訴書略載為「為
    警採尿回溯96小時內之某時，在不詳處所，以不詳方式」，
    應予補充) 。嗣於98年9 月28日因另案遭民眾當場逮捕移送
    警局，經警採集其尿液送驗，呈安非他命類陽性反應，始悉
    上情。
二、案經臺北縣政府警察局三峽分局移送臺灣板橋地方法院檢察
    署檢察官偵查後提起公訴。
    理  由
一、程序方面：按除被告所犯為死刑、無期徒刑、最輕本刑為3
    年以上有期徒刑之罪或高等法院管轄第一審案件者外，於第
    一次審判期日前之準備程序進行中，被告先就被訴事實為有
    罪之陳述時，審判長得告知被告簡式審判程序之旨，並聽取
    當事人、代理人、辯護人及輔佐人之意見後，裁定進行簡式
    審判程序，刑事訴訟法第273 條之1 第1 項定有明文。經核
    ，本件被告甲○○所犯係死刑、無期徒刑、最輕本刑為3 年
    以上有期徒刑以外之罪，其於準備程序中就被訴事實為有罪
    之陳述，經法官告知簡式審判程序之旨，並聽取公訴人、被
    告之意見後，本院爰依首揭規定，合議裁定由受命法官獨任
    進行簡式審判程序，合先敘明。
二、上揭犯罪事實，業據被告於本院準備程序及審理時坦承不諱
    ，並有臺灣檢驗科技股份有限公司98年10月14日濫用藥物檢
    驗報告、臺北縣政府警察局三峽分局查獲違反毒品危害防制
    條例案姓名對照表各1 紙在卷可憑。次查，該檢驗中心係先
    以酵素免疫分析法（ＥＩＡ）篩驗，其尿液中海洛因代謝物
    嗎啡、甲基安非他命濃度超出檢測範圍，再以氣相層析質譜
    儀分析法（ＧＣ／ＭＳ）確認；其檢驗方法係以「氣相層析
    儀」先將物質氣化後，再經分析管分離，由於各種物質之沸
    點及對管柱之吸附力不同，在經過檢測器（Detector）測定
    後，表現出不同之滯留時間（Retension time），以滯留時
    間來判斷係何種物質；再利用「質譜儀」為檢測器，將物質
    撞擊成碎片，記錄其質譜圖。因每個化合物之鍵結能力不同
    ，故不同之物質會有其特定之質譜圖，因此在物質之判斷上
    有如指紋之鑑定，在理論上，扣除人為因素，其精確度已接
    近百分之百。被告上開所採尿液送驗結果既呈甲基安非他命
    陽性反應，且該結果係採用氣相層析質譜儀法進行確認，已
    足排除被告因服用藥物導致呈毒品偽陽性反應之可能；又按
    甲基安非他命經口服投與後約百分之70於24小時內自尿中排
    出，約百分之90於96小時內自尿中排出，由於甲基安非他命
    成分之檢出與其投與方式、投與量、個人體質、採尿時間與
    檢測儀器之精密度等諸多因素有關，因此僅憑尿液中呈安非
    他命陽性反應，並無法確實推算吸食時間距採集時間之長短
    ，惟依上述資料推斷，最長可能不會超過4 日，亦經行政院
    衛生署藥物食品檢驗局81年2 月8 日（81）藥檢一字第0011
    56號函示明確，顯見被告確曾於98年9 月26日晚間某時，有
    施用第二級毒品甲基安非他命之行為，足認被告之自白與事
    實相符，堪予採信。又被告前因施用毒品案件，經依本院以
    94年度毒聲字第729 號裁定送觀察、勒戒後，認為有繼續施
    用毒品傾向，復經本院以94年度毒聲字第1024號裁定令入戒
    治處所施以強制戒治，嗣於95年1 月20日經停止強制戒治釋
    放出所，並於同年2 月22日由臺灣板橋地方法院檢察署檢察
    官以95年度戒毒偵字第94號為不起訴處分確定；復因施用毒
    品案件，經本院以96年度簡字第5468號判處有期徒刑3 月，
    於97年1 月18日執行完畢等情，有臺灣高等法院被告前案紀
    錄表附卷可憑，被告既於強制戒治釋放後，5 年內再犯本件
    施用毒品罪，依毒品危害防制條例第23條第2 項之規定，即
    應依法予以訴追處罰。本件罪證明確，被告犯行洵堪認定，
    應予依法論科。
三、查甲基安非他命係毒品危害防制條例第2 條第2 項第2 款所
    規定之第二級毒品，故核被告所為，係犯該條例第10條第2
    項之施用第二級毒品罪，其施用前持有甲基安非他命之低度
    行為，應為施用之高度行為所吸收，不另論罪。又被告前有
    如犯罪事實欄所載之論罪科刑執行情形，有臺灣高等法院被
    告前案紀錄表附卷可憑，其於受徒刑執行完畢後5 年內，故
    意再犯本件有期徒刑以上之罪，為累犯，應依刑法第47條第
    1 項加重其刑。爰審酌被告前經觀察勒戒及強制戒治仍未能
    戒斷其施用毒品之惡習，惟其犯後坦承其過，態度良好，核
    施用毒品屬於自殘行為，犯罪手段尚屬輕微，及其犯罪動機
    、目的、生活狀況、智識程度、所生危害等一切情狀，量處
    如主文所示之刑，並諭知易科罰金之折算標準，以資懲儆。
據上論斷，應依刑事訴訟法第273 條之1 第1 項、第299 條第1
項前段，毒品危害防制條例第10條第2 項，刑法第11條前段、第
47條第1 項、第41條第1 項，判決如主文。
本案經檢察官黃致中到庭執行職務。
中    華    民    國    98    年    12    月    30    日
                  刑事第十四庭  法  官  陳昭筠
以上正本證明與原本無異。
如不服本判決應於送達後10日內向本院提出上訴狀。
                                書記官  黃文儀
中    華    民    國    98    年    12    月    30    日
附錄本案論罪科刑法條全文
毒品危害防制條例第10條
施用第一級毒品者，處 6 月以上 5 年以下有期徒刑。
施用第二級毒品者，處 3 年以下有期徒刑。


司法院資訊處製作；財團法人民間司法改革基金會備份。
